臺灣臺中地方法院刑事判決
110年度交易字第1769號
公  訴  人  臺灣臺中地方檢察署檢察官
被      告  高炎榮


                    （現於法務部○○○○○○○○○○○執行中）
上列被告因公共危險案件，經檢察官提起公訴（110年度速偵字
第4454號），被告就被訴事實為有罪之陳述，本院裁定行簡式審
判程序，判決如下：
    主  文
高炎榮駕駛動力交通工具而吐氣所含酒精濃度達每公升零點二五
毫克以上，累犯，處有期徒刑捌月。
    事  實
一、高炎榮於民國110年11月15日下午1時30分許至2時許，在臺
    中市清泉派出所對面工地內，飲用啤酒後，吐氣所含酒精濃
    度已達每公升0.25毫克以上之程度，猶基於酒後駕駛動力交
    通工具之犯意，不顧大眾行車之公共安全，於同日下午4時
    許，駕駛牌照號碼8R-1150號自用小客貨車上路。嗣於同日
    下午4時20分許，行經臺中市○○區○道0號高速公路北向175.5
    公里處（沙鹿交流道）時，因員警執行酒駕路檢勤務而為警
    攔查，發現其身上酒味甚濃，遂於同日下午4時28分許，對
    其實施吐氣酒精濃度檢測，測得其吐氣所含酒精濃度達每公
    升0.51毫克，而查悉上情。
二、案經內政部警政署國道公路警察局第七公路警察大隊報告臺
    灣臺中地方檢察署檢察官偵查起訴。
    理  由
一、被告高炎榮所犯係死刑、無期徒刑、最輕本刑為3年以上有
    期徒刑以外之罪，其於準備程序中就被訴事實為有罪之陳述
    ，經法官告知簡式審判程序之旨，並聽取當事人之意見後，
    本院認為適宜由受命法官獨任進行簡式審判程序。
二、上揭犯罪事實，業據被告高炎榮於警詢、偵查及本院審理中
    均坦承不諱，並有酒精測定紀錄表、內政部警政署國道公路
    警察局違反道路交通管理事件通知單、車輛詳細資料報表及員
    警職務報告各1份在卷可稽，足認被告前揭任意性自白與事
    實相符。從而，本案事證明確，被告犯行洵堪認定，應予依
    法論科。
三、論罪科刑：
　㈠按行為後法律有變更者，適用行為時之法律。但行為後之法
    律有利於行為人者，適用最有利於行為人之法律，刑法第2
    條第1項定有明文。查被告行為後，刑法第185條之3第1項規
    定業經修正而於111年1月28日公布施行，並自同年月30日生
    效，修正前該條文規定：「駕駛動力交通工具而有下列情形
    之一者，處二年以下有期徒刑，得併科二十萬元以下罰金：
    一、吐氣所含酒精濃度達每公升零點二五毫克或血液中酒精
    濃度達百分之零點零五以上。二、有前款以外之其他情事足
    認服用酒類或其他相類之物，致不能安全駕駛。三、服用毒
    品、麻醉藥品或其他相類之物，致不能安全駕駛。」；修正
    後則規定：「駕駛動力交通工具而有下列情形之一者，處三
    年以下有期徒刑，得併科三十萬元以下罰金：一、吐氣所含
    酒精濃度達每公升零點二五毫克或血液中酒精濃度達百分之
    零點零五以上。二、有前款以外之其他情事足認服用酒類或
    其他相類之物，致不能安全駕駛。三、服用毒品、麻醉藥品
    或其他相類之物，致不能安全駕駛。」。經比較修正前後之
    法律，新法提高法定刑上限，是本案經新舊法比較之結果，
    以被告行為時之法律即修正前之刑法第185條之3第1項對被
    告較為有利，依刑法第2條第1項前段規定，應適用修正前之
    刑法第185條之3第1項規定論處。
  ㈡核被告所為，係犯修正前刑法第185條之3第1項第1款之駕駛
    動力交通工具而吐氣所含酒精濃度達每公升0.25毫克以上罪
    。
  ㈢被告前因不能安全駕駛致交通危險罪案件，經最高法院以109
    年度台非字第142號判決判處有期徒刑3月確定，於109年10
    月22日易科罰金執行完畢乙情，有臺灣高等法院被告前案紀
    錄表1份附卷足憑，其於有期徒刑執行完畢後5年內，故意再
    犯本件有期徒刑以上之罪，依刑法第47條第1項之規定，為
    累犯。另參以司法院大法官釋字第775號解釋之意旨，審酌
    被告於前案執行完畢後，未生警惕，故意再為本案犯行，足
    見前罪之徒刑執行成效不彰，其對刑罰之反應力顯然薄弱，
    衡量本案犯罪情節及所侵害之法益，予以加重最低本刑並無
    罪刑不相當之情事，爰依前揭規定加重其刑。
  ㈣爰以行為人之責任為基礎，審酌被告於酒後吐氣所含酒精濃
    度已達每公升0.51毫克之情形下，竟貿然駕車上高速公路高
    速行駛，不僅漠視自身安危，更罔顧其他用路人之生命、身
    體及財產安全，所為實非可取。復衡酌除前揭構成累犯部分
    不予重複評價外，被告前曾因不能安全駕駛致交通危險罪案
    件，經臺灣臺中地方檢察署檢察官以105年度速偵字第3642
    號緩起訴處分確定、經臺灣苗栗地方法院以108年度苗交簡
    字第85號判決判處有期徒刑3月確定，並甫於110年10月12日
    ，經本院以110年度交易字第849號判決判處有期徒刑6月確
    定，有前引之被告前案紀錄表在卷可查，本件已係第5次違
    犯，顯見其法治觀念薄弱，漠視公眾往來之交通安全，自不
    宜輕縱。惟念其犯後坦承犯行，態度尚可，兼衡其犯罪之動
    機、目的、手段，自述學歷為高職畢業之智識程度、入監前
    擔任臨時工、月收入新臺幣1萬5,000元以內、經濟情形勉持
    、單親家庭出身、尚須撫養父親及1名小孩之生活情況（本
    院卷第47頁）等一切情狀，量處如主文所示之刑。
據上論斷，依刑事訴訟法第273條之1第1項、第299條第1項前段
，刑法第2條第1項前段、第185條之3第1項第1款（修正前）、第
47條第1項，刑法施行法第1條之1第1項，判決如主文。
本案經檢察官潘曉琪提起公訴，檢察官陳僑舫到庭執行職務。
中　　華　　民　　國　　111 　年　　2 　　月　　17　　日
                  刑事第九庭    法  官  鄭永彬
以上正本證明與原本無異。
如不服本判決應於收受判決後20日內向本院提出上訴書狀，並應
敘述具體理由；其未敘述上訴理由者，應於上訴期間屆滿後20日
內向本院補提理由書（均須按他造當事人之人數附繕本）「切勿
逕送上級法院」。
                                書記官  林奕珍
中　　華　　民　　國　　111 　年　　2 　　月　　17　　日
附錄本判決論罪科刑法條：
修正前刑法第185條之3第1項第1款
駕駛動力交通工具而有下列情形之一者，處2年以下有期徒刑，
得併科20萬元以下罰金：
一、吐氣所含酒精濃度達每公升零點二五毫克或血液中酒精濃度
    達百分之零點零五以上。